sábmelasj+N+Sg+Nom
sábmelasj

sábmelasj+N+Sg+Gen
sábmelattja

sábmelasj+N+Sg+Acc
sábmelattjav

sábmelasj+N+Sg+Ill
sábmeladtjaj

sábmelasj+N+Sg+Ine
sábmelattjan

sábmelasj+N+Sg+Ela
sábmelattjas

sábmelasj+N+Sg+Com
sábmelattjajn

sábmelasj+N+Ess
sábmeladtjan

sábmelasj+N+Pl+Nom
sábmelattja

sábmelasj+N+Pl+Gen
sábmelattjaj

sábmelasj+N+Pl+Acc
sábmelattjajt

sábmelasj+N+Pl+Ill
sábmelattjajda

sábmelasj+N+Pl+Ine
sábmelattjajn

sábmelasj+N+Pl+Ela
sábmelattjajs

sábmelasj+N+Pl+Com
sábmelattjaj

sábmelasj+N+Sg+Nom+PxSg1
sábmeladtjam

sábmelasj+N+Sg+Gen+PxSg1
sábmelattjam

sábmelasj+N+Sg+Acc+PxSg1
sábmelattjam

sábmelasj+N+Sg+Ill+PxSg1
sábmeladtjasim

sábmelasj+N+Sg+Ine+PxSg1
sábmelattjanam
sábmelattjanim

sábmelasj+N+Sg+Ela+PxSg1
sábmelattjastam
sábmelattjastim

sábmelasj+N+Sg+Com+PxSg1
sábmelattjajnam
sábmelattjajnim

sábmelasj+N+Pl+Acc+PxSg1
sábmelattjajdam
sábmelattjajdim

sábmelasj+N+Pl+Ine+PxSg1
sábmelattjajnam
sábmelattjajnim

sábmelasj+N+Pl+Ela+PxSg1
sábmelattjajstam
sábmelattjajstim

sábmelasj+N+Sg+Nom+PxSg2
sábmeladtjat

sábmelasj+N+Sg+Gen+PxSg2
sábmelattjat

sábmelasj+N+Sg+Acc+PxSg2
sábmelattjat

sábmelasj+N+Sg+Ill+PxSg2
sábmeladtjasit

sábmelasj+N+Sg+Ine+PxSg2
sábmelattjanat
sábmelattjanit

sábmelasj+N+Sg+Ela+PxSg2
sábmelattjastat
sábmelattjastit

sábmelasj+N+Sg+Com+PxSg2
sábmelattjajnat
sábmelattjajnit

sábmelasj+N+Pl+Acc+PxSg2
sábmelattjajdat
sábmelattjajdit

sábmelasj+N+Pl+Ine+PxSg2
sábmelattjajnat
sábmelattjajnit

sábmelasj+N+Pl+Ela+PxSg2
sábmelattjajstat
sábmelattjajstit

sábmelasj+N+Sg+Nom+PxSg3
sábmeladtjas

sábmelasj+N+Sg+Gen+PxSg3
sábmelattjas

sábmelasj+N+Sg+Acc+PxSg3
sábmelattjas

sábmelasj+N+Sg+Ill+PxSg3
sábmeladtjasis

sábmelasj+N+Sg+Ine+PxSg3
sábmelattjanis

sábmelasj+N+Sg+Ela+PxSg3
sábmelattjastis

sábmelasj+N+Sg+Com+PxSg3
sábmelattjajnis

sábmelasj+N+Pl+Acc+PxSg3
sábmelattjajdis

sábmelasj+N+Pl+Ine+PxSg3
sábmelattjajnis

sábmelasj+N+Pl+Ela+PxSg3
sábmelattjajstis

sábmelasj+N+Sg+Nom+PxDu1
sábmeladtjama

sábmelasj+N+Sg+Gen+PxDu1
sábmelattjama

sábmelasj+N+Sg+Acc+PxDu1
sábmelattjama

sábmelasj+N+Sg+Ill+PxDu1
sábmeladtjasimme

sábmelasj+N+Sg+Ine+PxDu1
sábmelattjanimme

sábmelasj+N+Sg+Ela+PxDu1
sábmelattjastimme

sábmelasj+N+Sg+Com+PxDu1
sábmelattjajnimme

sábmelasj+N+Pl+Acc+PxDu1
sábmelattjajdimme

sábmelasj+N+Pl+Ine+PxDu1
sábmelattjajnimme

sábmelasj+N+Pl+Ela+PxDu1
sábmelattjajstimme

sábmelasj+N+Sg+Nom+PxDu2
sábmeladtjada

sábmelasj+N+Sg+Gen+PxDu2
sábmelattjada

sábmelasj+N+Sg+Acc+PxDu2
sábmelattjada

sábmelasj+N+Sg+Ill+PxDu2
sábmeladtjasihtte

sábmelasj+N+Sg+Ine+PxDu2
sábmelattjanihtte

sábmelasj+N+Sg+Ela+PxDu2
sábmelattjastihtte

sábmelasj+N+Sg+Com+PxDu2
sábmelattjajnihtte

sábmelasj+N+Pl+Acc+PxDu2
sábmelattjajdihtte

sábmelasj+N+Pl+Ine+PxDu2
sábmelattjajnihtte

sábmelasj+N+Pl+Ela+PxDu2
sábmelattjajstihtte

sábmelasj+N+Sg+Nom+PxDu3
sábmeladtjaska

sábmelasj+N+Sg+Gen+PxDu3
sábmelattjaska

sábmelasj+N+Sg+Acc+PxDu3
sábmelattjaska

sábmelasj+N+Sg+Ill+PxDu3
sábmeladtjasiska

sábmelasj+N+Sg+Ine+PxDu3
sábmelattjaniska

sábmelasj+N+Sg+Ela+PxDu3
sábmelattjastiska

sábmelasj+N+Sg+Com+PxDu3
sábmelattjajniska

sábmelasj+N+Pl+Acc+PxDu3
sábmelattjajdiska

sábmelasj+N+Pl+Ine+PxDu3
sábmelattjajniska

sábmelasj+N+Pl+Ela+PxDu3
sábmelattjajstiska

sábmelasj+N+Sg+Nom+PxPl1
sábmeladtjama

sábmelasj+N+Sg+Gen+PxPl1
sábmelattjama

sábmelasj+N+Sg+Acc+PxPl1
sábmelattjama

sábmelasj+N+Sg+Ill+PxPl1
sábmeladtjasimme

sábmelasj+N+Sg+Ine+PxPl1
sábmelattjanimme

sábmelasj+N+Sg+Ela+PxPl1
sábmelattjastimme

sábmelasj+N+Sg+Com+PxPl1
sábmelattjajnimme

sábmelasj+N+Pl+Acc+PxPl1
sábmelattjajdimme

sábmelasj+N+Pl+Ine+PxPl1
sábmelattjajnimme

sábmelasj+N+Pl+Ela+PxPl1
sábmelattjajstimme

sábmelasj+N+Sg+Nom+PxPl2
sábmeladtjada

sábmelasj+N+Sg+Gen+PxPl2
sábmelattjada

sábmelasj+N+Sg+Acc+PxPl2
sábmelattjada

sábmelasj+N+Sg+Ill+PxPl2
sábmeladtjasihtte

sábmelasj+N+Sg+Ine+PxPl2
sábmelattjanihtte

sábmelasj+N+Sg+Ela+PxPl2
sábmelattjastihtte

sábmelasj+N+Sg+Com+PxPl2
sábmelattjajnihtte

sábmelasj+N+Pl+Acc+PxPl2
sábmelattjajdihtte

sábmelasj+N+Pl+Ine+PxPl2
sábmelattjajnihtte

sábmelasj+N+Pl+Ela+PxPl2
sábmelattjajstihtte

sábmelasj+N+Sg+Nom+PxPl3
sábmeladtjasa

sábmelasj+N+Sg+Gen+PxPl3
sábmelattjasa

sábmelasj+N+Sg+Acc+PxPl3
sábmelattjasa

sábmelasj+N+Sg+Ill+PxPl3
sábmeladtjasisá

sábmelasj+N+Sg+Ine+PxPl3
sábmelattjanisá

sábmelasj+N+Sg+Ela+PxPl3
sábmelattjastisá

sábmelasj+N+Sg+Com+PxPl3
sábmelattjajnisá

sábmelasj+N+Pl+Acc+PxPl3
sábmelattjajdisá

sábmelasj+N+Pl+Ine+PxPl3
sábmelattjajnisá

sábmelasj+N+Pl+Ela+PxPl3
sábmelattjajstisá
